lt-LT: GPS programinės įrangos paskirtis: Automobilių navigacija; Geografinė analizė; Jūrinė navigacija; Užsiėmimai lauke; Kita
hr-HR: Glavna namjena GPS softvera: Automobilska navigacija; Geoprostorna analiza; Pomorska navigacija; Aktivnosti na otvorenom; Ostalo
fr: Focus sur le logiciel GPS: Navigation automobile; Analyse géospatiale; Navigation maritime; Activités extérieures; Autre
tr: GPS yazılımı odağı: Otomotiv navigasyon; Jeo-uzamsal analiz; Deniz navigasyonu; Açık hava etkinlikleri; Diğer
ro-RO: Utilizare principală software GPS: Navigație auto; Analiză geospațială; Navigație maritimă; Activități în aer liber; Altele
pl: Cel oprogramowania GPS: Nawigacja samochodowa; Analiza geoprzestrzenna; Nawigacja morska; Aktywności na świeżym powietrzu; Inne
sl-SI: Namen programske opreme GPS: Avtomobilska navigacija; Geoprostorska analiza; Pomorska navigacija; Aktivnosti na prostem; Drugo
nb: GPS-programvarefokus: Bilnavigasjon; Geospatial analyse; Marinenavigasjon; Utendørsaktiviteter; Annet
bg-BG: Фокус на GPS софтуера: Автомобилна навигация; Геопространствен анализ; Морска навигация; Дейности на открито; Други
ko: GPS 소프트웨어 초점: 자동차 내비게이션; 지리공간 분석; GPS 내비게이션; 야외 활동; 기타
vi: Tiêu cụ phần mềm GPS: Điều hướng ô tô; Phân tích không gian địa lý; Điều hướng hàng hải; Hoạt động ngoài trời; Khác
fi: GPS-ohjelmiston tarkennus: Autojen navigointi; Geospatiaalinen analyysi; Meren navigointi; Ulkoilu; Muu
ru: Сфера применения ПО для GPS-навигации: Автомобильная навигация; Геопространственный анализ; Морская навигация; Мероприятия на свежем воздухе; Другое
en: GPS software focus: Automotive navigation; Geospatial analysis; Marine navigation; Outdoor activities; Other
nl: GPS-software focus: Autonavigatie; Georuimtelijke analyse; Maritieme navigatie; Buitenactiviteiten; Andere
th: การโฟกัสของซอฟต์แวร์ GPS: การนำทางยานยนต์; การวิเคราะห์เชิงพื้นที่; การนำทางทางทะเล; กิจกรรมกลางแจ้ง; อื่นๆ
da: GPS-softwarefokus: Automotive navigation; Geospatial analyse; Marinenavigation; Udendørsaktiviteter; Andet
ja: GPSソフトウェアフォーカス: 自動車ナビゲーション; 地理空間分析; 海洋ナビゲーション; 屋外アクティビティ; その他
pt-BR: Foco do software GPS: Navegação automotiva; Análise geoespacial; Navegação marítima; Atividades ao ar livre; Outro
de: Schwerpunkt GPS-Software: Navigation im Auto; Georäumliche Analyse; Schiffsnavigation; Outdoor-Aktivitäten; Sonstiges
es: Enfoque del software GPS: Navegación con automóvil; Análisis geoespacial; Navegación marítima; Actividades al aire libre; Otros
hu: GPS-szoftver fókusza: Autós navigáció; Térinformatikai elemzés; Tengeri navigáció; Kültéri tevékenységek; Egyéb
it: Messa a fuoco del software GPS: Navigazione automobilistica; Analisi geospaziale; Navigazione marittima; Attività all’aperto; Altro
sv: GPS-programvara fokus: Bilnavigering; Geospatial analys; Marin navigering; Utomhusaktiviteter; Övrigt
pt-PT: Foco do software GPS: Navegação automóvel; Análise geoespacial; Navegação marítima; Atividades de exterior; Outro
sk-SK: Zameranie GPS softvéru: Automobilová navigácia; Geopriestorová analýza; Námorná navigácia; Vonkajšie aktivity; Iné
el: Εστίαση λογισμικού GPS: Πλοήγηση αυτοκινήτου; Γεωχωρική ανάλυση; Θαλάσσια ναυσιπλοΐα; Υπαίθριες δραστηριότητες; Άλλο
cs: Softwarové zaměření GPS: Automobilová navigace; Geoprostorová analýza; Námořní navigace; Outdoorové aktivity; Jiné
zh-TW: GPS 軟體對焦: 汽車導航; 地理空間分析; 航海導航; 戶外活動; 其他
zh-CN: GPS 软件关注点: 汽车导航; 地理空间分析; 海上导航; 户外运动; 其他